臺灣高雄地方法院刑事判決　　　　　　　　　　　　九十三年度訴字第一七八號
　　公　訴　人　臺灣高雄地方法院檢察署檢察官
　　被　　　告　乙○○
右列被告因違反毒品危害防制條例案件，茲經檢察官提起公訴（九十三年度毒偵字第
一八三六號），被告於本院準備程序中為有罪之陳述，經合議庭裁定由受命法官依簡
式審判程序獨任審理，本院判決如左：
    主  文
乙○○連續施用第一級毒品，處有期徒刑捌月，扣案之第一級毒品海洛因貳包（合計
驗後淨重零點零伍公克），及殘留海洛因成分之針筒、塑膠鏟子各參個，均沒收銷燬
之；又施用第二級毒品，處有期徒刑肆月。應執行有期徒刑拾月，扣案之第一級毒品
海洛因貳包（合計驗後淨重零點零伍公克），及殘留海洛因成分之針筒、塑膠鏟子各
參個，均沒收銷燬之。
    事  實
一、乙○○前於民國八十九年間因施用毒品案件，經本院以八十九年毒聲字第五一二
    號裁定送觀察勒戒，認無繼續施用傾向，並由臺灣高雄地方法院檢察署檢察官於
    八十九年十二月十八日以八十九年度毒偵緝字第四八七號不起訴處分確定，並於
    執行完畢釋放。復基於施用第一級毒品海洛因之概括犯意，自九十二年七月間某
    日起至九十三年四月五日二十時許止，在其位於高雄縣梓官鄉○○路永生巷十一
    號住處及高雄縣梓官鄉○○路代天府男用廁所內等處，連續施用第一級毒品海洛
    因多次。並另基於施用第二級毒品甲基安非他命之故意，於九十三年四月八日晚
    間十時至十一時間，在位於其上開住處附近之綽號「阿南」之友人住處，施用第
    二級毒品甲基安非他命一次。嗣於九十三年四月九日十二時四十分許，為警在其
    高雄縣梓官鄉○○路永生巷十一號之住處查獲，並扣得第一級毒品海洛因二小包
    （合計淨重零點零五公克）、殘留海洛因成分之注射針筒及塑膠鏟子各三支
二、案經高雄市政府警察局移請臺灣高雄地方法院檢察署檢察官偵查起訴。
    理  由
一、本件被告乙○○所犯為死刑、無期徒刑或最輕本刑為三年以上有期徒刑以外之罪
    ，其於準備程序中就被訴事實為有罪之陳述，經法官告知簡式審判程序之旨，並
    聽取公訴人之意見後，爰依刑事訴訟法第二百七十三條之一第一項規定，由受命
    法官獨任進行簡式審判程序，合先敘明。
二、訊據被告對於右揭犯罪事實均坦承不諱，且被告為警查獲時所採集之尿液經送驗
    結果，係呈嗎啡陽性及甲基安非他命、安非他命陽性反應，有高雄醫學大學附設
    中和紀念醫院九十三年六月一日編號九三○五—一九八號濫用藥物尿液檢驗報告
    存卷可稽，又被告為警查獲時，尚有白色粉未二包、注射針筒及塑膠鏟子各三支
    扣案可資佐證，上開扣案白色粉末二包經送驗結果，均含有海洛因成分，合計淨
    重零點零五公克，有法務部調查局九十三年五月六日調科壹字第二二○○一七一
    五○號鑑定通知書在卷可參。又扣案之注射針筒及塑膠鏟子各三支經送高雄醫學
    大學附設中和紀念醫院鑑驗，均呈海洛因陽性反應，有該院九十三年七月二十七
    日編號九三○七—二六四、二六五號檢驗報告在卷可憑。足資認定被告之自白與
    事實相符，本案事證明確，被告施用第一級毒品海洛因及第二級毒品安非他命之
    犯行堪以認定。
三、被告前於八十九年間因施用毒品案件，經本院以八十九年毒聲字第五一二號裁定
    送觀察勒戒，認無繼續施用傾向，並由臺灣高雄地方法院檢察署檢察官於八十九
    年十二月十八日以八十九年度毒偵緝字第四八七號不起訴處分確定，且執行完畢
    釋放，此有台灣高等法院被告全國前案紀錄表及台灣高雄地方法院檢察署刑案資
    料查註紀錄表、上開不起訴處分書各一份附卷可參，其於初犯毒品危害防治條例
    ，經觀察勒戒執行完畢釋放後五年內再犯毒品危害防制條例第十條之罪，依同條
    例第二十三條第二項之規定，應予依法論科。核被告所為，係犯毒品危害防制條
    例第十條第一項之施用第一級毒品罪，及同條例第二項之施用第二級毒品罪。被
    告施用第一、二級毒品前後持有海洛因、甲基安非他命之低度行為，應分別為施
    用之高度行為所吸收，均不另論罪。其先後多次施用第一級毒品之犯行，時間緊
    接，手法相同，觸犯構成要件相同之罪名，顯係基於概括犯意為之，為連續犯，
    應依刑法第五十六條之規定論以一罪，並依法加重其刑。又被告所犯連續施用第
    一級毒品及第二級毒品二罪間，犯意各別，罪名不同，應分論併罪之。爰審酌被
    告歷經觀察、勒戒程序，仍再度施用海洛因及甲基安非他命，顯見其無戒絕毒癮
    悔改之決心，惟念其所為尚未害及他人，且犯後坦承犯行，態度尚佳等一切情狀
    ，就其所犯上開二罪，分別量處如主文所示之刑，且定其應執行刑，以資懲儆。
    至扣案之海洛因貳包（合計驗後淨重零點零五公克），為毒品危害防制條例規定
    之第一級毒品，應依毒品危害防制條例第十八條第一項前段規定宣告沒收銷燬之
    。扣案殘留海洛因成分之針筒、塑膠鏟子各三個，業已難與第一級毒品海洛因析
    離，均屬查獲之第一級毒品，爰依毒品危害防制條例第十八條第一項前段規定併
    予宣告沒收銷燬之。至鑑驗所耗損之第一級毒品海洛因，既已滅失，自不另宣告
    沒收銷燬。
據上論斷，應依刑事訴訟法第二百七十三條之一第一項、第二百九十九條第一項前段
，毒品危害防制條例第十條第一項、第二項、第十八條第一項前段、刑法第十一條、
第五十六條、第五十一條第五款，判決如主文。
本件經檢察官甲○○到庭執行職務。
中    華    民    國    九十三    年      八      月        二十六      日
                                  臺灣高雄地方法院刑事第十一庭
                                      法  官  陳  億  芳
右正本證明與原本無異。
如不服本判決，應於判決送達後十日內，向本院提出上訴狀。
                                      書記官  李  梅  芬
中    華    民    國    九十三    年      八      月        二十六      日
附錄本判決之論罪法條：
毒品危害防制條例第十條
施用第一級毒品者，處六月以上五年以下有期徒刑。
施用第二級毒品者，處三年以下有期徒刑。
